---
title: '[R] WSL에서 rgdal 패키지 설치 및 좌표 변환 사용해보기 '
author: 최의용
date: '2020-12-14'
slug: r-wsl에서-rgdal-패키지-설치-및-좌표-변환-사용해보기
categories:
  - R
tags:
  - r
  - rgdal
  - 좌표변환
  - wsl
---

WSL에서 rgdal 패키지를 설치 해보자. rgdal 패키지는 좌표계를 변환하는 패키지로 좌표계에 대한 정보가 무수히 많으니 자세한건 다음을 참고 하자. 단순히 'rgdal'패키지를 설치 하고 좌표를 변환 하는데 초점을 맞춰보도록 하자.

 - [Package ‘rgdal’](https://cran.r-project.org/web/packages/rgdal/rgdal.pdf)
 - [Proj4를 이용한 좌표계 변환](https://www.slideshare.net/jangbi882/proj4-32605736)
 - [한국 주요 좌표계 EPSG코드 및 proj4 인자 정리](https://www.osgeo.kr/17)

# rgdal패키지 설치

## 설치 오류

wsl에 설치되어있는 R에 `library(rgdal)`를 실행 했을때 다음의 오류가 생긴다.

```{r eval=FALSE}
library(rgdal)
```

```
Error in library(rgdal) : there is no package called ‘rgdal’
```

## rgdal 패키지 설치

구글링을 해서 찾아본 결과 다음의 코드를 실행하면 설치가 완료 된다.

```{r eval=FALSE}
install.packages('https://cran.r-project.org/src/contrib/Archive/rgdal/rgdal_1.3-9.tar.gz',repos=NULL,type="source")
```

```
Installing package into ‘/home/owen/R/x86_64-pc-linux-gnu-library/3.4’
(as ‘lib’ is unspecified)
trying URL 'https://cran.r-project.org/src/contrib/Archive/rgdal/rgdal_1.3-9.tar.gz'
Content type 'application/x-gzip' length 1668195 bytes (1.6 MB)
==================================================
downloaded 1.6 MB


.........(중략).........


** preparing package for lazy loading
** help
*** installing help indices
** building package indices
** installing vignettes
** testing if installed package can be loaded
* DONE (rgdal)
```

## 설치 성공

위의 패키지를 설치 하면서 실행을 해보면 다음과 같이 성공 메시지가 함께 출력된다. 

```{r eval=FALSE}
library(rgdal)
rgdal: version: 1.3-9, (SVN revision 794)
 Geospatial Data Abstraction Library extensions to R successfully loaded
 Loaded GDAL runtime: GDAL 2.2.3, released 2017/11/20
 Path to GDAL shared files: /usr/share/gdal/2.2
 GDAL binary built with GEOS: TRUE 
 Loaded PROJ.4 runtime: Rel. 4.9.3, 15 August 2016, [PJ_VERSION: 493]
 Path to PROJ.4 shared files: (autodetected)
 Linking to sp version: 1.4-2 
```

## rgdal을 사용한 좌표 변환

이번엔 rgdal을 사용한 좌표를 변환 시켜 보자. 이 예시는 다음의 jahyun.koo님의 [Rpubs: R의 좌표계 변환하기](https://rpubs.com/KOOJA/coorinatesTransformationExample) 그대로 참고 했음음 알리고 출처에도 남겨 두도록 하겠다.

### rgdal 패키지 로드

```{r}
library(rgdal)
```


### 좌표변환 함수

좌표변환 함수를 만들어놓자. convertCoordSystem()라는 함수로 만들어 둘것이며, 다음의 코드를 사용한다.

- parameter ** long : 경도 ** lat : 위도 ** from.crs : 갖고 있는 데이터 좌표계의 proj.4 인자 ** to.crs : 변환할 좌표계의 proj.4 인자
- return ** from.crs 좌표계 좌표를 to.crs 좌표계 좌표로 반환하여 data.frame 형식으로 반환한다.

```{r}
convertCoordSystem <- function(long, lat, from.crs, to.crs){
  xy <- data.frame(long=long, lat=lat)
  coordinates(xy) <- ~long+lat
  
  from.crs <- CRS(from.crs)
  from.coordinates <- SpatialPoints(xy, proj4string=from.crs)
  
  to.crs <- CRS(to.crs)
  changed <- as.data.frame(SpatialPoints(spTransform(from.coordinates, to.crs)))
  names(changed) <- c("long", "lat")
  
  return(changed)
}
```

### 테스트

```{r}
coord <- data.frame(utmk.long=c(954677.6, 958869.4), utmk.lat=c(1951583, 1945669))
from.crs = "+proj=tmerc +lat_0=38 +lon_0=127.5 +k=0.9996 +x_0=1000000 +y_0=2000000 +ellps=GRS80 +units=m +no_defs"

to.crs = "+proj=longlat +ellps=WGS84 +datum=WGS84 +no_defs"
coord <- cbind(coord, convertCoordSystem(coord$utmk.long, coord$utmk.lat, from.crs, to.crs))
```


### 결과

```{r}
coord
```


# 출처

- Rgdal 패키지 설치: [Managing R Packages](https://www.marcc.jhu.edu/managing-r-packages-a-case-study/)
- jahyun.koo님의 Rpubs: [R의 좌표계 변환하기](https://rpubs.com/KOOJA/coorinatesTransformationExample)
